臺灣橋頭地方法院民事裁定
111年度聲字第54號
聲  請  人  財團法人法律扶助基金會

法定代理人  陳碧玉  
代  理  人  王韻華  
相  對  人  詹諭昕  
上列當事人間聲請回饋金准予強制執行事件，本院裁定如下：
    主  文
聲請駁回。    
    理  由
一、聲請意旨略以：相對人為聲請人橋頭分會之受扶助人，其與
    第三人鄭鴻騰間請求履行協議事件，經聲請人准予其訴訟程
    序之代理，案件申請編號為0000000-V-012 ，上開扶助事件
    經本院以109年度訴字第260號判決確定在案，相對人因此取
    得劉文祥鄭鴻騰給付價額相當於新臺幣（下同）85萬元。嗣
    聲請人橋頭分會進行結算審查，通知相對人應繳納回饋金15
    ,000 元，並於民國111 年2 月8日書面催告相對人於收受送
    達後14日內繳納回饋金，惟遭2次招領退回，相對人迄未給
    付。爰依法律扶助法第35條第1 項規定，聲請就相對人應給
    付聲請人回饋金15,000元，及自111年4 月12日起至清償日
    止，按年息5%計算之利息，准予強制執行等語。
二、按因法律扶助所取得之標的具財產價值，且其財產價值達一
    定標準者，分會經審查得請求受扶助人負擔酬金及必要費用
    之全部或一部為回饋金；受扶助人應依分會書面通知之期限
    及額度，給付應分擔之酬金及必要費用或回饋金；受扶助人
    不依第20條第4 項、第21條第3 項或第33條第1 項返還酬金
    及必要費用，未提出覆議或提出覆議經駁回者，基金會或分
    會除認強制執行無實益外，得提出相關證明文件，聲請法院
    裁定強制執行；於聲請法院強制執行時，免徵執行費，法律
    扶助法第32條第1 項、第33條、第35條第1 項分別定有明文
    。次按受扶助人因法律扶助所取得之標的具有財產價值，且
    取得之標的價值合計超過律師酬金及其他必要費用50萬元以
    上，未滿100萬元者，應回饋一半之律師酬金及必要費用作
    為回饋金，財團法人法律扶助基金會受扶助人繳納回饋金標
    準第4條第1項第2款復規定甚明。
三、經查，聲請人主張之上開事實，固據提出與所述相符之本院
    109年度訴字第260號判決、聲請人橋頭分會110年12月21日
    回饋金結算審查表、回饋金審查決定通知書及回饋金催告函
    各1份、寄送信封2份等為證。惟觀之聲請人提出之送達文件
    及寄送信封所示，其寄送予相對人之催告函，係兩次均以招
    領逾期為理由，而分別於111年3月4日、同年3月29日退件，
    而其寄送之地址為「高雄市○○區○○街000號」，然依相對人
    戶籍資料，相對人已於110年10月6日已遷籍至「高雄市○○區
    ○○街00號12樓之10」，是未見相對人仍以上開美濃區住址為
    住居所之證明，亦未見聲請人有另向該戶籍址為送達之佐證
    。是本件審查決定通知書、催告函難認有合法送達於相對人
    ，自不生通知及催告之效力，相對人即便未於上開文件所記
    載之期間如數繳納回饋金，亦難認其有屢經通知後仍不履行
    義務之情形。從而，本件聲請人就其決定相對人應付之回饋
    金15,000元及遲延利息聲請裁定准予強制執行，不應准許，
    應予駁回。
四、依法律扶助法第35條第1 項規定，裁定如主文。
中　　華　　民　　國　　111 　年　　5 　　月　　31　　日
                  民事第一庭   法  官  張琬如
以上正本係照原本作成。
如對本裁定抗告須於裁定送達後10日內向本院提出抗告狀，並繳
納裁判費新臺幣1,000元。
中　　華　　民　　國　　111 　年　　5 　　月　　31　　日
                               書記官  葉玉芬